臺灣桃園地方法院刑事判決　　　　　　　　　　　　九十二年度訴字第一六一四號
　　公　訴　人　臺灣桃園地方法院檢察署檢察官
　　被　　　告　甲○○
右列被告因違反槍砲彈藥刀械管制條例案件，經檢察官提起公訴（九十二年度偵字第
一六三六二號），本院判決如左：
    主  文
甲○○未經許可持有子彈，累犯，處有期徒刑伍月，併科罰金新臺幣萬元，有期徒
刑如易科罰金，罰金如易服勞役，均以新臺幣玖佰元即銀元佰元折算壹日。
    事  實
一、甲○○前曾於民國九十年間因違反毒品危害防制條例案件，經本院判處有期徒刑
    四月，並於九十一年九月二十九日執行完畢。仍不知警惕，明知未經中央主管機
    關許可，不得持有具有殺傷力之制式子彈，竟意圖為自己不法之所有，於民國九
    十二年七月七日二十一時三十分許，在桃園縣中壢市○○路與新明路口之觀光夜
    市內拾得他人所遺失之具有殺傷力之制式口徑九ＭＭ子彈一顆後（經送鑑定已試
    射擊發），即將之侵占入已且未經許可無故持有上開子彈。嗣於九十二年七月八
    日十時二十分許，甲○○將上開子彈攜帶在身上外出，行經桃園縣中壢市○○○
    街五十號前，為警攔查而當場查獲，始知悉上情，並扣得上開子彈一顆。
二、案經桃園縣政府警察局中壢分局報請臺灣桃園地方法院檢察署檢察官偵查起訴。
    理  由
一、訊據被告甲○○對於上開時、地拾獲子彈一顆，並將該子彈攜帶於身上而違警查
    獲之事實，固不否認，惟矢口否認有何侵占遺失物及違反槍砲彈藥刀械管制條例
    之犯行，辯稱：伊是因為好奇心才撿拾該子彈，並不知道所拾獲持有之子彈是具
    有殺傷力之子彈而屬違法行為云云。經查：被告所拾得之本案子彈經送內政部警
    政署刑事警局鑑驗結果，認該子彈一顆為口徑九ＭＭ、全長約二九‧五ＭＭ、重
    約一二‧七公克、彈頭形狀為圓頭銅包衣彈頭等情，係屬口徑九ＭＭ制式之子彈
    ，具有殺傷力，有該局九十二年九月八日刑鑑字第○九二○一三○七一一號鑑驗
    通知書一紙附卷可稽。又觀諸前揭內政部警政署刑事警察局鑑驗通知書所附照片
    ，該子彈之外觀，已明顯與市售之玩具子彈有所區別，而以被告年屆四十餘歲之
    成年男子，並曾接受徵召服國民兵役等情，有法務部戶役政連結作業系統一份在
    卷可稽，自無可能將本案查扣之子彈認係未具有殺傷力之物品之理。是被告前揭
    所辯，應係卸責之詞，不足採信。另按，不得因不知法律而免除刑事責任，刑法
    第十六條前段規定甚明，被告亦不得以不知其所為已觸法為由，而推諉刑責。此
    外，並有扣案具有殺傷之制式子彈一顆在卷可稽。本案事證明確，被告犯行堪予
    認定，應依法論科。
二、核被告所為，係犯刑法第三百三十七條之侵占遺失物罪、槍砲彈藥刀械管制條例
    第十二條第四項未經許可，持有子彈罪。公訴人起訴認被告僅係違反槍砲彈藥刀
    械管制條例第十二條第四項未經許可，持有子彈罪嫌，容有未洽，惟已經本案蒞
    庭檢察官於民國九十三年四月十四日準備程序中當庭更正為被告係犯刑法第三百
    三十七條之侵占遺失物罪、槍砲彈藥刀械管制條例第十二條第四項未經許可，持
    有子彈罪嫌，併此敘明。又被告所犯侵占遺失物罪與前開未經許可，持有子彈罪
    間，有方法結果之牽連關係，應依刑法第五十五條之規定，從一重之持有子彈罪
    處斷。又查被告有事實欄所載之犯罪科刑及執行情形，有臺灣高等法院被告全國
    前案紀錄表存卷可按，其受有期徒刑之執行完畢後五年以內再犯本件有期徒刑以
    上之罪，係屬累犯，應依法加重其刑。爰審酌被告之品行、持有子彈助長社會治
    安惡化，實有非是，且被告犯罪態度不佳等一切情狀，量處如主文所示之刑，併
    就有期徒刑、罰金刑部分分別諭知易科罰金、易服勞役之折算標準。
三、扣案之制式子彈一顆已因試射擊發而滅失，爰不另為沒收之諭知，附此敘明。
據上論斷，應依刑事訴訟法第二百九十九條第一項前段，槍砲彈藥刀械管制條例第十
二條第四項，刑法第十一條前段、第三百三十七條、第五十五條、第四十七條、第四
十一條第一項前段、第四十二條第二項、罰金罰鍰提高標準條例第一條前段、第二條
，判決如主文。
中       華       民      國    九十三     年     五     月     二十四  日
                             臺灣桃園地方法院刑事第七庭
                                    審判長法  官  孫惠琳
                                          法  官  林惠霞
                                          法  官  賴淑美
右正本證明與原本無異。
如不服本判決，應於判決送達後十日內向本院提出上訴狀( 應附繕本 )，上訴於
臺灣高等法院。
                                    書記官   簡維萍
中      華      民      國     九十三      年     五     月    二十四   日
附錄本案論科刑法條全文：
刑法第三百三十七條：
  意圖為自己或第三人不法之所有，而侵占遺失物、漂流物或其他離本人所持有之物
  者，處五百元以下罰金。
槍砲彈藥刀械管制條例第十二條第四項
未經許可，持有、寄藏或意圖販賣而陳列子彈者，處五年以下有期徒刑，併科新台幣
三百萬元以下罰金。
